【裁判字號】    95,交聲再,44
【裁判日期】    951130
【裁判案由】    過失傷害
【裁判全文】
臺灣高等法院刑事裁定                95年度交聲再字第44號
再審聲請人
即受判決人  甲○○
上列聲請人因過失傷害案件，對於本院95年度交上易字第119號
，中華民國95年10月26日第二審確定判決（台灣台北地方法院94
年度交易字第260號，起訴案號：台灣台北地方法院檢察署94年
度偵字第3582號），聲請再審，本院裁定如下：
    主  文
再審之聲請駁回。
    理  由
一、按不得上訴於第三審法院之案件，除刑事訴訟法第420條之
    規定外，其經第二審確定之有罪判決，如就足生於影響判決
    之重要證據漏未審酌者，亦得為受判決人之利益，聲請再審
    ，刑事訴訟法第421條定有明文。所謂足生影響於判決之重
    要證據漏未審酌，係指當事人於第二審法院判決前，所提出
    之證物，足以影響、變更判決結果，而法院漏未審酌而言。
    如當事人所提出之證物，不足以影響判決結果，或法院依調
    查之結果，本於論理法則、經驗法則，取捨證據後，認定事
    實者，則不包括之。而所謂漏未審酌乃指第二審判決前已發
    現而提出之證據，未予審酌而言，苟被捨棄之證據，已於理
    由內敘明其捨棄之理由者，即非漏未審酌。又所謂重要證據
    ，必須該證據已足認定受判決人應受無罪、免訴、或輕於原
    審所認定之罪名方可，如不足以推翻原審所認定罪刑之證據
    ，即非足生影響於原判決之重要證據。
二、聲請意旨略以：本案原判決有諸多重要證據漏未審酌之情形
    ，聲請人自得依法聲請再審，茲陳述如下：
（一）原審判決理由認定聲請人任職於世航國際貿易有限公司（
      下稱世航公司），為送貨業務員，屬從事駕駛業務之人。
      惟聲請人已於民國95年5月30日離開世航公司，本件案發
      時間係在同年6月30日，聲請人已未執行此項事務，即與
      刑法之業務意義不符。
（二）本案之「讓」字標誌背面資料標示係81年製作，惟該標誌
      是否應該在該位置，因年代久遠，無從查考，是以臺北市
      交通管制工程處顯然無法證明或釋明該「讓」字標誌是否
      應豎立在該處，即不得謂應依現場既存情形駕駛，原審自
      應就其他證據予以判斷。聲請人於原審已提出該「讓」字
      標誌設立之疑點及劃分幹、支道之實務作法等相關重要證
      據，原確定判決卻漏未審酌。
（三）本案依據現場圖所示，告訴人機車行進之方向並無任何煞
      車痕或刮地痕，顯見告訴人所騎乘之機車到達路口前根本
      沒有減速行駛，且依據現場照片所示台北市○○○路96巷
      整巷全景觀之，該巷道兩側均停放汽車、機車，可行寬度
      僅容一輛車經過，該路段於靠近無名巷路口前有兩處跳動
      路面，故如以高速度行駛顯非易事，且依聲請人汽車最後
      停放位置，以汽車撞擊點之左側車門位置計算，距離應該
      僅有5公尺，意即雙方碰撞後，汽車僅往前滑行約5公尺之
      距離，倘聲請人之車速高於30公里，則煞停距離應該超過
      5公尺，此推論較符合「一般公路汽車煞車距離、行車速
      度對照表」所示之煞車距離，而告訴人於交岔路口並無減
      速停車查看之動作，原審就此重要證據仍疏未審酌云云。
三、經查：
（一）聲請人自93年6月1日起，其薪資扣繳單位為豐聲科技股份
      有限公司（下稱豐聲公司），而非世航公司，惟其於93年
      6 月30日下午1時15分許在松山醫院製作交通事故調查筆
      錄、93年12月13日警詢時，及94年3月10日檢察官訊問時
      均供稱：93年6月30日時擔任外務送貨，G4-5411號自小貨
      車是公司的車等語。況證諸日常生活之實際，一人身兼數
      職但僅由一雇傭人向勞保等單位申報薪資資料者，所在多
      有，而刑法上所稱業務行為，係指以反覆同種類之行為為
      目的之社會活動而言，並不以該業務行為係有給職為限，
      亦即無給職之行為亦得成立業務行為，再參以證人林明聖
      於原審證稱，「當天我們公司比較忙。我是拜託他幫我送
      貨到客戶那裡去…是純粹拜託他…」等語（見原審95年3
      月24日審判筆錄），足見聲請人於93年6月30日中午11時
      40分許，係以世航公司外務送貨員身分，駕駛世航公司所
      有之G4-5411號自用小貨車，而從事駕車載貨業務，在光
      復南路96巷與無名巷口，與告訴人所騎乘之機車發生碰撞
      無訛，其所為係業務上之行為要無疑義。此部分聲請意旨
      所陳，顯不足以影響原確定之判決結果。
（二）另按「讓」之交通標誌，用以告示車輛駕駛人必須慢行或
      停車，觀察幹道行車狀況，讓幹道車優先通行後，認為安
      全時，方得續行；車輛行至無號誌之交岔路口，支線道車
      應暫停讓幹線道車先行；道路交通標誌標線號誌設置規則
      第59條第1項及道路交通安全規則第102條第1項第2款分別
      定有明文。聲請人車輛行駛之光復南路96巷接近無名巷道
      路口處右側設有「讓」之標誌，顯見聲請人行駛之光復南
      路96巷係「支線道」，而告訴人騎乘重機車行駛之無名巷
      道為「幹線道」無疑，且道路交通標誌、標線、號誌，係
      交通主管機關依道路交通狀況及用路人之需要而依法設置
      ，駕駛人有遵守之義務，不得憑一己之主觀判斷，任意決
      定是否遵守，否則非但影響道路交通安全及用路人權益，
      亦將使道路交通標誌、標線、號誌形同虛設。本案聲請人
      行駛之96巷口究竟應否設置該「讓」字標誌係交通主管機
      關之權責，於主管機關修正改設之前，聲請人自不得自行
      認定而無視於該「讓」字標誌之效力。是聲請人此部分所
      陳，亦非適法之再審理由。
（三）本案告訴人就本件交通事故有疏未注意右前路口狀況及未
      依規定於駛至該岔路口時減速慢行，隨時做停車之準備，
      即通過該岔路口之情形，其於本件車禍之發生，亦與有過
      失，業經原確定判決予以認定並詳敘其理由，此有該確定
      判決在卷可考，即無聲請意旨所云漏未審酌重要證據之情
      形。
四、綜上所述，聲請人前述所陳再審理由，均與再審之要件不符
    ，本件再審之聲請，難認為有理由，應予駁回。
據上論斷，應依刑事訴訟法第434條第1項，裁定如主文。
中    華    民    國    95    年    11    月    30    日
                  刑事第二庭審判長法  官  呂丹玉
                                  法  官  林恆吉
                                  法  官  林銓正
以上正本證明與原本無異。
不得抗告。
                                  書記官  陳玲憶
中    華    民    國    95    年    12    月    4     日


司法院資訊處製作；財團法人民間司法改革基金會備份。
